【裁判字號】    89,自,755
【裁判日期】    900406
【裁判案由】    違反動產擔保交易法
【裁判全文】
臺灣臺中地方法院刑事判決                          八十九年度自字第七五五號
    自  訴  人  乙○○
    自訴代理人  甲○○
    被      告  丙○○
右列被告因違反動產擔交易法案件，經自訴人提起自訴，本院判決如左：
    主  文
丙○○動產擔保交易之債務人，意圖不法之利益，將標的物出賣，致生損害於債權人
，處有期徒刑參月，如易科罰金以三十元折算一日。
    事  實
一、丙○○曾犯贓物罪、違反動產擔保交易法之罪及妨害兵役條例之罪，品行欠佳，
    其於民國八十八年五月十二日，以分期付款附條件之方式，向乙○○所經營之光
    華機車行購買ILT172號重型機車一輛，總價款新台幣 (下同）四萬六千八百元，
    分十二期付款，自該日起至八十九年五月十五日止，按月於每月十五日幾付三千
    九百元，標的物存放地點為台中市○○街八十號三樓。在價金未付清之前，標的
    物之所有權仍屬於自訴人所有，被告僅得依約佔有使用，不得任意遷移、出賣、
    出質、移轉、抵押或為其他處分，然被告在取得標的物之後，只付三期價金餘款
    拒不再繳納，並將標的物出賣於他人，致生損害於自訴人。
二、案經光華機車行乙○○提起自訴訴。
    理  由
一、查上開事實業據自訴人光華機車行乙○○指訴甚詳，並有自訴人所提出之附條件
    買賣契約書一紙附卷可憑。訊據被告固直承向自訴人以上開方式購買上開機車及
    於繳款三期之後未繼續繳款之事實，然辯稱其因工作關係而到中國大陸，離開時
    曾交代其父親代其繳款，不知其父親未代為處理，而所買之機車被一位朋友騎走
    ，現在已找不到那位朋友云云。然經本院函內政部警政署入出境管理局查明被告
    之入出境情形，查得被告迄無出境之紀錄，足見被告所言不實，而被告於通緝到
    案後於本院訊問時，即供稱上開機車業已出賣與「陳文泰」之人，茍其係將機車
    借與朋友，焉有不知朋友所在之理？是其騎顯然是將機車出售而非找不到機車，
    所辯不足採信。本件事證明確，被告犯行堪以認定。
二、核被告所為，係犯動產擔保交易法第三十八條之罪，爰審酌被告曾有多次犯罪之
    前科品行不良，及其犯罪之動機、目的、手段、所生危害及犯罪後之態度等一切
    情狀，量處如主文所示之刑，並諭知易科罰金之折算標準。
據上論斷，應依刑事訴訟法第二百九十九條第一項前段，動產擔保交易法第三十八條
，刑法第十一條前段、第四十一條，罰金罰鍰提高標準條例第一條，第二條第一項，
判決如主文。
中    華    民    國      九十        年      四        月      六      日
                                      臺灣臺中地方法院刑事第七庭
                                          法  官    李 添 興
右正本證明與原本無異
如不服本判決應於送達後十日內向本院提出上訴狀
                                          書記官
中    華    民    國      九十        年      四        月      九      日
附錄本案論罪科刑法條全文


司法院資訊處製作；財團法人民間司法改革基金會備份。
